# 弃置费用形成固定资产的递延所得税资产确认问题

提问人：hcl1986 时间：2014-01-19 11:05:57
从初始确认含弃置费用的固定资产会计分录分析 借：固定资产 贷：银行存款 预计负债 固定资产账面价值与计税基础的差异为预计负债 预计负债账面价值与计税基础的差异为预计负债 故综合考虑，初始确认固定资产时不需计算递延所得税。固定资产后续折旧以及预计负责计提利息时按上述原理分别计算。

回答人：chenyiwei
基本赞同此观点。初始确认时不确认递延所得税是遵循了所得税会计准则中的“初始确认豁免”原则。